【裁判字號】    99,上訴,157
【裁判日期】    990125
【裁判案由】    毒品危害防制條例
【裁判全文】
臺灣高等法院刑事判決                 99年度上訴字第157號
上  訴  人
即  被  告  甲○○
                    （另案在臺灣臺北監獄士林分監執行中）
上列上訴人因違反毒品危害防制條例案件，不服臺灣士林地方法
院98年度審訴字第619 號，中華民國98年10月30日第一審判決（
起訴案號：臺灣士林地方法院檢察署98年度毒偵字第1169號），
提起上訴，本院判決如下：
    主  文
上訴駁回。
    理  由
一、依刑事訴訟法第350條、第361條、第362條、第367條規定，
    不服地方法院之第一審判決而上訴者，須提出上訴書狀，並
    應敘明具體理由，為上訴必備之程式；其所提出之書狀未敘
    述上訴理由，或僅曾以言詞陳述上訴理由者，均應於上訴期
    間屆滿後20日內補提理由書於第一審法院。第一審法院經形
    式審查，認逾期未補提上訴理由者，應定期間先命補正；逾
    期未補正者，為上訴不合法律上之程式，應以裁定駁回。倘
    已提出上訴理由，但所提非屬具體理由者，則由第二審法院
    以上訴不合法律上之程式，判決駁回。而所謂具體理由，必
    係依據卷內既有訴訟資料或提出新事證，指摘或表明第一審
    判決有何採證認事、用法或量刑等足以影響判決本旨之不當
    或違法，而構成應予撤銷之具體事由，始克當之（例如：依
    憑證據法則具體指出所採證據何以不具證據能力，或依憑卷
    證資料，明確指出所為證據證明力之判斷如何違背經驗、論
    理法則）；倘僅泛言原判決認定事實錯誤、違背法令、量刑
    失之過重或輕微，而未依上揭意旨指出具體事由，或形式上
    雖已指出具體事由，然該事由縱使屬實，亦不足以認為原判
    決有何不當或違法者（例如：對不具有調查必要性之證據，
    法院未依聲請調查亦未說明理由，或援用證據不當，但除去
    該證據仍應為同一事實之認定），皆難謂係具體理由，俾與
    第二審上訴制度旨在請求第二審法院撤銷、變更第一審不當
    或違法之判決，以實現個案救濟之立法目的相契合，並節制
    濫行上訴（參照最高法院97年度台上字第892 號刑事判決意
    旨）。
二、本件被告不服原審判決，提起上訴，其於民國（下同）98年
    11月23日提出上訴狀稱：「我於庭上均有坦承所有供詞並以
    認罪，司法通於人情，懇請從輕量刑，處以輕責」云云。
三、查原審判決係認定：「被告前因施用毒品案件，經送觀察、
    勒戒及強制戒治後，於89年10月25日強制戒治期滿執行完畢
    釋放，並經臺灣基隆地方法院檢察署檢察官以88年度偵字第
    1609號不起訴處分確定。又因施用第二級毒品案件，經臺灣
    士林地方法院以88年度易字第789號判決處有期徒刑5月確定
    ，於90年4 月12日易科罰金執行完畢。於94年間，再因施用
    毒品案件，經臺灣高等法院以94年度上訴字第1702號、臺灣
    士林地方法院以94年度易字第755 號判決分別判決處有期徒
    刑1年1月、6 月，上開案件，並經臺灣士林地方法院以95年
    度聲字第451號裁定定應執行有期徒刑l年5 月，再經同法院
    以96年度聲減字第619號裁定減刑併定應執行有期徒刑8月15
    日確定。於95年間，復因施用毒品案件，經臺灣高等法院以
    95年度上訴字第4757號判決處有期徒刑1年3月、6 月，應執
    行有期徒刑1年8月，復經該院以96年度聲減字第2302號裁定
    減刑併定應執行有期徒刑10月確定。上開案件，接續執行，
    甫於97年4 月25日縮刑期滿執行完畢。詎被告仍不知悔改，
    基於施用第一級毒品海洛因之犯意，於98年3 月16日18、19
    時許，在臺北縣汐止市○○路21號住處，以針筒注射之方式
    ，施用第一級毒品海洛因等情。以被告所為係犯毒品危害防
    制條例第10條第1 項之施用第一級毒品罪，被告持有第一級
    毒品並進而施用，持有毒品之低度行為，應為施用毒品之高
    度行為所吸收，不另論罪。原審判決並詳載其審酌科刑之一
    切情狀之理由稱：「爰審酌被告曾經觀察勒戒、強制戒治、
    起訴及判刑，甫於97年間因施用毒品案件入監執行完畢後，
    復於98年間在損友引誘下，再犯本件之犯行，顯見其定力不
    足，易受外界影響，惟其犯罪後尚知坦承犯行，態度良好，
    及其施用毒品僅戕害己身健康，尚未對社會造成實質危害，
    暨其品性、生活狀況、智識程度等一切情狀，量處有期徒刑
    拾壹月」（原審判決第1 頁），故原審判決已就量刑刑度詳
    為審酌並明其理由，原審判決認事用法，核無違誤，量刑
    亦屬妥適，被告上訴意旨僅空泛指稱：「我於庭上均有坦承
    所有供詞並以認罪，司法通於人情，懇請從輕量刑，處以輕
    責」云云，經查原審判決已就科刑之一切情狀詳為審酌並
    明其理由，原審之量刑既未踰越法定刑度，又未濫用自由裁
    量之權限，於法洵無違背，量刑亦屬妥適，並無過重之情形
    ，被告上訴意旨，尚不足以影響原審判決量刑刑度之本旨，
    亦不足以認為原審判決有何不當或違法，核非上開法條規定
    之上訴應敘述之具體理由，此外，被告復未具體指摘原審判
    決關於認定事實、適用法律及量刑等事項，究竟有何違法或
    不當之具體情形。揆諸上開說明，本件上訴未敘述具體理由
    及不合法律上之程式，應予駁回，並不經言詞辯論為之。
據上論斷，應依刑事訴訟法第367條前段、第372條，判決如主文
。
中    華    民    國    99    年    1     月    25    日
                  刑事第三庭  審判長法  官  陳博志
                                    法  官  劉興浪
                                    法  官  許文章
以上正本證明與原本無異。
如不服本判決，應於收受送達後10日內向本院提出上訴書狀，其
未敘述上訴之理由者並得於提起上訴後10日內向本院補提理由書
（均須按他造當事人之人數附繕本）「切勿逕送上級法院」。
                                    書記官  蔡慧娟
中    華    民    國    99    年    1     月    25    日


司法院資訊處製作；財團法人民間司法改革基金會備份。
